【裁判字號】    98,消債更,40
【裁判日期】    980612
【裁判案由】    更生事件
【裁判全文】
臺灣板橋地方法院民事裁定            98年度消債更字第40號
聲  請  人  甲○○
代  理  人  劉士昇律師
上列當事人因消費者債務清理事件聲請更生，本院裁定如下：
    主  文
聲請人甲○○自中華民國98年6月12日16時起開始更生程序。
命司法事務官進行本件更生程序。
    理  由
一、按債務人與金融機構協商成立者，不得聲請更生或清算。但
    因不可歸責於己之事由，致履行顯有重大困難者，不在此限
    ；次按法院開始更生程序之裁定，應載明其年、月、日、時
    ，並即時發生效力；又法院裁定開始更生或清算程序後，得
    命司法事務官進行更生或清算程序，消費者債務清理條例第
    151條第5項、第45條第1項、第16條第1項分別定有明文。
二、本件聲請意旨略以：聲請人目前債務總金額為新臺幣（下同
    ）0000000 元，有不能清償債務之情事，消費者債務清理條
    例施行前，曾於民國95年間依照中華民國銀行公會會員辦理
    消費金融案件無擔保債務協商機制，與最大債權金融機構香
    港商香港上海匯豐銀行股份有限公司達成協議，雙方約定聲
    請人自95年11月起，分180期，利率2%，每月10日以25008元
    依各債權銀行債權金額比例清償各項債務，至全部清償為止
    ，惟聲請人95年間月收入平均僅約 29152元，扣除前開協商
    還款金額，每月僅餘4000元，根本不足以維持最低基本生活
    ，故於繳交4 期後即無力繼續履行而毀諾，聲請人毀諾實有
    不可歸責於己致履行顯有重大困難之事由，且無擔保或無優
    先權之債務總額未逾1200萬元，復未經法院裁定開始清算程
    序或宣告破產，依法自得聲請更生程序，懇請裁定開始更生
    等語。
三、查聲請人之主張，有95年度財政部國稅局綜合所得稅各類所
    得資料清單、申請前置協商時所出具之收入證明切結書及中
    國砂輪企業股份有限公司98年2 月13日函在卷可稽（見本院
    卷第33頁、第67至79頁、第92頁），堪信為真。查聲請人收
    入扣掉協商款，餘額確實不足支付最低生活費用（依內政部
    所公布之每人每月最低生活費用9829元），是聲請人無力繼
    續履行而毀諾，實有不可歸責於己致履行顯有重大困難之事
    由，本件又查無聲請人有消費者債務清理條例第6 條第3 項
    、第8 條或第46條各款所定駁回更生聲請之事由存在，則聲
    請人聲請更生，應屬有據，並依首開條文規定得命由司法事
    務官進行本件更生程序，爰裁定如主文。
中    華    民    國    98    年    6     月    12    日
                  民事第三庭    法      官  陳映如
上為正本係照原本作成
如不服本裁定，應於裁定送達後10日內，以書狀向本院提出抗告
，並繳納抗告費新臺幣1千元
中    華    民    國    98    年    6     月    12    日
                                書  記  官  李錦輝


司法院資訊處製作；財團法人民間司法改革基金會備份。
